# FEDERICO DORIGATTI ASSAN



## **Detalles personales**

Nombre
Federico Dorigatti Assan

♠ Dirección Av. Cristobal Colon 2187 Mar del Plata, B7600FYB

Número de teléfono 1141761096

Correo electrónico doriass.f@gmail.com

Fecha de nacimiento 1/9/1998

Lugar de nacimiento
 Sgo. del Estero

LinkedIn https://www.linkedin.com/in/desa rrrolladorfrontendbackend/

## **Habilidades**

| HTML               | •••• |
|--------------------|------|
| CSS                | •••• |
| JavaScript         | •••• |
| PHP                | •••• |
| NodeJS             | •••• |
| ExpressJS          | •••• |
| ReactJS            | •••• |
| Python             | •••• |
| C++                | •••• |
| Bootstrap          | •••• |
| MySQL              | •••• |
| Laragon            | •••• |
| Git y GitHub   VCS | •••• |

FEDERICO DORIGATTI ASSAN, te cuento que soy un apasionado del desarrollo web, me encanta programar y aprender cosas nuevas constantemente.

Me dedico exclusivamente a la programacion hace 2 años y llevo más de 7 años que estudio. Últimamente adquiero conocimientos en Node. Js atrvavez del curso Codo a Codo.

## Experiencia laboral

#### Atención al cliente

sep. 2022 - jun. 2023

Drugstore Argentina, Mar del Plata

Encargado del local, atención al cliente arqueo y cierre de caja.

**Playero** mar. 2022 - may. 2023

YPF, Avellaneda, Buenos Aires

Carga de combustible, control de despacho, atención al cliente, cierre de planilla y tareas de mantenimiento del playado.

#### Vendedor y cajero de préstamos

sep. 2021 - feb. 2022

Rapi-Coutas, San Miguel de Tucumán

Atención al cliente en salón, ventas y cobros de préstamos, informes mensuales, quincenales y semanales. Control de AFIP, Anses, sistemas bancarios veraz y nosiss.

# Educación

#### Lic en Programacion

ene. 2020 - dic. 2023

Universidad Tecnologica Nacional, San Miguel de Tucuman

Actualmente me quedarian por rendir 9 materias en la cual debo cursar 5 de mi tercer año. Deje la carrera en 2022 por incovenientes personales. Aprendi mucho de programacion Orientada a objetos y realizaciones de aplicaciones para escritorio con C++. Tambien se maquetar aplicaciones mobiles con genexus y aprobe materias de robotica, contabilidad, matematicas discretas, ingles tecnico y mucho mas!

### Bachiller Adm. de Empresas

ene. 2015 - dic. 2018

Centro de Estudis Altos Rendimientos, San Miguel de Tucuman

Graduado de la secundaria con bachiller de Administracion de empresas, colegio privado ubicado en el centro de San Miguel de Tucman. Mis calificaciones son mb y ex. Siempre estudioso y habilidoso para las matematicas y la contabilidad.

**Primaria** ene. 2006 - dic. 2012

Escuela Ntra. Sra. de la Misericodia, Sgo. del Estero

Escuela privada catolica ubicada en Sgo. del Estero, ahi realice desde jardin sala de 3 años hasta mi primaria, en 2015 me toca mudarme a San Miguel de Tucuman en donde termino mi secundaria.

#### Curso

#### **FullStack NodeJS**

ene. 2023 - ago. 2023

Codo a Codo

Uno de mis mejores cursos, aqui aprendi NodeJS con Express, implantamos la manera de VMC, creamos el crud de bases de datos con laragon. Cambie mi proyecto(tecnohogar web) por completo implementando esta tecnologia y empezando hacer uso de bs!

**ReactJS** jul. 2023 - dic. 2023

Codo a Codo

Un curso en el que se ve a fondo reactJS, empeze haciendo el proyecto de api de rick and morty con vistas en react, me entusiasma poder seguir aprendiendo esta tecnologia

## Certificados

## **FullStack Developer Python**

2022

Diseño de proyecto para el final todo maquetado sin bs, solo con html, css y javascript puro, 100% responsive. Tambien arme un portafolio con python y django.

FrontEnd Developer 2022

Este curso fue realizado por Buenos Aires Multiplica 2.0 y la UTN de la ciudad de Buenos Aires, aprendi html y css puro, a realizar animaciones con vanilla y a maquetar sin usar ningun tipo de bibliotecas.

## Sitio web & Redes sociales

Respositorios GitHub